# ALEXANDRE

## PARENT



#### CONTACT

o6.18.73.49.23 alexandrepar.pro@gmail.com **Github Mon site** 

#### **FORMATION**

MASTÈRE CTO &
TECH LEAD
2020 - 2023
HETIC

DUT - Métiers du multimédia et de l'internet 2018 - 2020 Université de Montbéliard

CPGE - Technologie
et sciences industirelles
2018

### **LANGUES**

- · Français natif
- Anglais B2
- Allemand A2

#### **PROFIL**

Développeur Front-End avec 3 ans d'expérience, spécialisé en JavaScript et technologies modernes de développement web. J'ai acquis une solide expertise dans le développement web. Ma rigueur dans l'application des bonnes pratiques et ma capacité à collaborer en équipe me permettent de contribuer efficacement à des projets ambitieux.

## EXPÉRIENCES PROFESSIONNELLES

#### O DÉVELOPPEUR FULLSTACK SHIN AGENCY

2021 - 2023

- Conception et développement de sites e-commerce et vitrines (Vue.js, Node.js, Typescript, TWIG, PHP)
- Maintenance et évolutions
- Intégration de maquettes graphiques
- Création de thèmes / plugin custom pour des CMS (WordPress, Prestashop, Drupal)
- Mise en place de tests automatisés
- Construction et gestion de la base de données
- Intégration de campagne de newsletters

#### STAGE DÉVELOPPEUR FRONT-END | N2D

2020 - 2020

- Contribution à divers projets front-end pour les différents sites du groupe.
- Intégration de campagne de newsletters

## COMPÉTENCES

- Langages: JavaScript, TypeScript, PHP, Python.
- Frameworks et Outils: VueJS, ReactJS, NodeJS, ExpressJS, Symfony, Webpack, Docker, Django
- CMS: Wordpress, Strapi, Directus, Prestashop
- Environnements : Git, tests automatisés avec Jenkins, Jest, CI/CD
- Bases de données : MongoDB, MySQL, PostgreSQL
- Outils: AdobeXD, Figma, Notion, Google Analytics